Inventaris van het archief van C.F. Katz [levensjaren 1885-1963], (1884) 1885-1963 (1969); enige verwanten, 1823-1939
Nationaal Archief, Den Haag
- Documentatie, IV.
  - Vrouwenbeweging, 4.
    - Algemeen, a.
      - Rapport van de commissie, ingesteld door de N.V.R. ter bestudeering van het vraagstuk der nationaliteit van de gehuwde vrouw., z.j.; 265
      - "Stemmen des Tijds". -vrouwennummer-. Utrecht, 1921; 266
      - "De vrouw in de Nederlandse samenleving" (uitgave N.V.R.)., z.j.; 267
      - "De vrouw en het auteursrecht". Kleine geschriften van den Ned.Bond voor Vrouwenkiesrecht, nr. 6, 268
      - "Wat leeft er onder de vrouwen" (uitgave I.A.V.)-Amsterdam, z.j.; 269
      - Kranteknipsels., 1918, 1919; 270
    - Bijzonder, b.
      - Nationale Vrouwenraad van Nederland, b.1
        - Johanna Westerman, 40 jaar Nationale Vrouwenraad van Nederland., 1938; 271
        - Ledenlijst Nationale Vrouwenraad, Zeist, 1949; 272
        - Brochures: ontstaan, organisatie en werkwijze N.V.R., 1916, 1927, 1948; 273
        - Brochures: De Nationale Vrouwenraad van Nederland; nr. 3, 1911; 274
        - Brochures: De Nationale Vrouwenraad van Nederland; nr. 3, 1914; 275
        - Brochures: De Nationale Vrouwenraad van Nederland, 1929; 276
        - Huishoudelijk reglement en statuten van den Nationalen Vrouwenraad van Nederland., 1939, 1940; 277
        - Kranteknipsels., 1925-1948; 278
      - Nederlandsche Christen-Vrouwenbond, b.2
        - A.C. Diepenhorst-de Gaay Fortman, Wat wil de N.C.V.B.? Rotterdam, (le, 4e en 5e druk), 1920, 1926, 1927; 279
        - Grondslag en doel., 1932; 280
        - Statuten en reglementen. 's-Gravenhage, 1938; 281
      - Internationale Vrouwenorganisaties, b.3
        - L.C.A. van Eeghen, De geest en het werk van den Internationalen Vrouwenraad., 282
        - An experiment in co-operation, 1925-1945. The history of the liaison committee of women's international organisations, z.j.; 283
        - International Council of Women. Special Conference Number, 1947; 284
        - International Council of Women (voorlichtingsfolder), 1938; 285
        - Kranteknipsels, 1920-1924; 286
  - Christelijk-Historische Unie, 5.
    - J.R. Slotemaker de Bruïne, Nieuwe tijd en nieuwe taak. Utrecht, 1918; 287
    - Centrale van Christelijk-Historische vrouwengroepen; referaten gehouden op de conferentie van ongehuwde vrouwen te Rotterdam., 1948; 288
    - Propagandamateriaal, bestemd voor vrouwelijke C.H.U.-kiezers: propagandablaadjes nr. 8, nr. 12 en nr. 14, 289
    - Kranteknipsels- en artikelen., 1935-1960; 290
  - Verwanten: Samuel Katz (1845-1890), 6.
    - Rechtsgeleerd Magazijn; onder redactie van H.L. Drucker, S. Katz en W.L.P.A. Molengraaff, 1e jrg., afl. 3; 2e jrg., afl. 3 Haarlem., 1882, 1883; 291
    - Kranteknipsels betreffende het overlijden van S. Katz., (1890); 292
  - Varia, 7.
    - J.J. de Rooy, Lezing over politiek., z.j.; 293
    - J.C. Schreuder, Het recht van verhaal naar de wet en in de praktijk., (1924); 294
    - P. Rink, (overdruk uit "De Vrijheid")., 1922; 295
    - J.D. Veegens, (overdruk uit "Vragen des Tijds"), z.j.; 296
    - Congres voor Sociale Verzekering: verslag, 297
    - Congres voor Sociale Verzekering: verzamelde referaten, 298
    - Tweede Christelijk-Sociaal Congres. Rotterdam, 1919; 299-301
      - Referaten, 299
      - Proces-verbaal, 300
      - Brochure, 301
    - "Monument international de la rèformation à Génève"., z.j.; 302
    - Kranteartikelen over Aletta Jacobs en Had-je-me-maar., 1954; 303
    - Kranteknipsels., 1884, 1926-1960; 304